【裁判字號】    99,審易,886
【裁判日期】    990608
【裁判案由】    毒品危害防制條例
【裁判全文】
臺灣士林地方法院刑事判決             99年度審易字第886號
公  訴  人  臺灣士林地方法院檢察署檢察官
被      告  甲○○
上列被告因違反毒品危害防制條例案件，經檢察官提起公訴（99
年度毒偵字第685 號），被告於準備程序中就被訴事實為有罪之
陳述，本院裁定改依簡式審判程序審理，並判決如下：
    主  文
甲○○施用第二級毒品，累犯，處有期徒刑拾壹月。扣案之第二
級毒品甲基安非他命（驗淨重零點貳貳零捌公克）沒收銷燬，包
裝該甲基安非他命之塑膠空袋壹個、吸食器壹組均沒收。
    事實及理由
一、本件犯罪事實及證據，除引用檢察官起訴書之記載（如附件
    起訴書）外，另更正並補充：(一)犯罪事實部分：甲○○前於
    民國88、89年間，因施用毒品案件，經法院先後裁定送觀察
    、勒戒後，均認無繼續施用毒品之傾向，分別於89年1 月6
    日、89年2 月24日執行完畢釋放出所，並經臺灣基隆地方法
    院檢察署檢察官各以88年度毒偵字第1286號、89年度毒偵字
    第249 號為不起訴處分確定；詎仍未戒除毒癮，復於前開觀
    察、勒戒執行完畢釋放後5 年內三犯施用毒品罪，除經法院
    裁定令入戒治處所施以強制戒治，並經臺灣基隆地方法院檢
    察署以89年度毒偵字第1504號聲請簡易判決處刑；其中強制
    戒治部分，因執行成效良好，經裁定停止戒治而釋放，所餘
    期間並付保護管束，然於保護管束期間內，因違反保護管束
    情節重大，裁定撤銷停止戒治，繼續執行強制戒治，於91年
    6 月4 日執行完畢（接續執行另案徒刑）；至於刑事追訴部
    分，經臺灣基隆地方法院以89年度基簡字第561 號判決處有
    期徒刑6 月確定，經與另犯贓物罪所處有期徒刑3 月合併定
    執行刑有期徒刑8 月，於92年2 月4 日執行完畢。又因施用
    第一級毒品、施用第二級毒品等案件，分別經臺灣板橋地方
    法院以91年度訴字第1599號判決處有期徒刑7 月確定及本院
    以91年度易字第604 號判決處有期徒刑10月確定，前開2 案
    經接續執行，於93年8 月2 日縮刑期滿執行完畢；詎仍未戒
    除毒癮，復於94年間，因連續施用第一級毒品、連續施用第
    二級毒品案件，經臺灣基隆地方法院以94年度訴字第974 號
    判決各處有期徒刑1 年、6 月確定；又因竊盜案件，經臺灣
    基隆地方法院以94年度易字第452 號判決處有期徒刑8 月確
    定；復因連續施用第一級毒品、連續施用第二級毒品案件，
    經臺灣基隆地方法院以95年度訴字第321 號判決各處有期徒
    刑1 年1 月、7 月確定；再因竊盜案件，經臺灣基隆地方法
    院以95年度易字第187 號判決處有期徒刑8 月確定，前開6
    罪嗣經臺灣基隆地方法院以96年度聲減字第613 號裁定減刑
    及定應執行刑分別為有期徒刑1 年及有期徒刑1 年確定，接
    續執行後，於97年6 月21日縮刑期滿執行完畢（構成累犯）
    。又起訴書犯罪事實欄一倒數第2 行「淨重0.2 公克」之文
    字更正為「驗餘淨重0.2208公克」。(二)證據清單部分：證據
    編號三「淨重0. 2公克」之文字更正為「驗餘淨重0.2208公
    克」；並增列交通部民用航空局航空醫務中心99年4 月12日
    航藥鑑字第0992410 號毒品鑑定書1 份。(三)被告甲○○於本
    院準備程序期日及審理中之自白核與起訴書所載之證據相符
    ，足認被告上開任意性自白與事實相符，本件事證明確，被
    告犯行洵堪認定，應依法論科。
二、核被告所為，係犯毒品危害防制條例第10條第2 項之施用第
    二級毒品罪。被告於施用第二級毒品甲基安非他命前後持有
    之低度行為為施用之高度行為所吸收，不另論罪。又被告有
    起訴書犯罪事實欄所載前科執行情形，此有臺灣高等法院被
    告前案紀錄表1 份在卷可憑，其於前案有期徒刑執行完畢後
    ，5 年以內故意再犯有期徒刑以上之本罪，為累犯，應依法
    加重其刑。爰審酌被告曾有施用毒品之前科，且經觀察、勒
    戒及強制戒治程序及法院多次判處罪刑確定，仍不知悛悔，
    復又觸犯本件犯行，顯示其無戒絕之決心，然本件被告僅施
    用第二級毒品1 次，係傷害自身健康，所生危害非鉅，且犯
    後已坦承犯行，態度尚屬良好等一切情狀，參酌公訴人之求
    刑，量處如主文所示之刑，以示懲儆。
三、扣案之第二級毒品甲基安非他命（毛重0.421 公克，淨重0.
    221 公克，取樣0.0002公克，餘重0.2208公克），係違禁物
    ，不問屬於被告與否，應依毒品危害防制條例第18條第1 項
    前段規定宣告沒收銷燬，而包裝上開甲基安非他命之塑膠空
    袋1 個及吸食器1 組均為被告所有供本件施用第二級毒品犯
    罪所用之工具，業據被告於本院審理中供承明確，乃均依法
    宣告沒收。
據上論斷，依刑事訴訟法第273 條之1 第1 項、第299 條第1 項
前段、第310 條之2 、第454 條，毒品危害防制條例第10條第2
項、第18條第1 項前段，刑法第11條、第47條第1 項、第38條第
1 項第2 款，判決如主文。
本案經檢察官吳昭瑩到庭執行職務。
中    華    民    國    99    年    6     月    8     日
                  刑事第一庭法  官  雷雯華
以上正本證明與原本無異。
如不服本判決，應於收受判決後10日內向本院提出上訴書狀，並
應敘述具體理由；其未敘述上訴理由者，應於上訴期間屆滿後20
日內向本院補提理由書（均須按他造當事人之人數附繕本）「切
勿逕送上級法院」。
                            書記官  陳麗津
中    華    民    國    99    年    6     月    8     日
附錄本案論罪科刑法條依據：
毒品危害防制條例第10條第2 項
施用第二級毒品者，處3 年以下有期徒刑。

司法院資訊處製作；財團法人民間司法改革基金會備份。
